【裁判字號】    89,上訴,1476
【裁判日期】    900629
【裁判案由】    毒品危害防制條例
【裁判全文】
臺灣高等法院臺南分院刑事判決         八十九年度上訴字第一四七六號      Ｃ
      上  訴  人  台灣台南地方法院檢察署檢察官
      被      告  丙  ○  ○
      指定辯護人  本院公設辯護人  乙  ○  ○
右上訴人因毒品案件，不服中華民國八十九年十月十七日台灣台南地方法院八十九年
度訴字第三三○號第一審判決（起訴案號：台灣臺南地方法院檢察署八十九年度毒偵
字第三七五號、八十九年度偵字第一五一三號；併辦案號：八十九年度毒偵字第二六
四九號），提起上訴，本院判決如左：
      主      文
原判決關於連續施用第二級毒品部分撤銷。
丙○○連續施用第二級毒品，處有期徒刑柒月。
扣案第二級毒品安非他命零點柒公克、吸食器壹組，均沒收銷燬之。
      事      實
一、丙○○曾因施用毒品案件，於民國（下同）八十八年六月二日，經台灣台南地方
    法院以八十八年度毒聲字第一六六四號裁定移送觀察勒戒，經觀察勒戒結果，認
    無繼續施用毒品傾向，由台灣台南地方法院檢察署檢察官於八十八年六月廿四日
    ，以八十八年度毒偵字第六六八五號不起訴處分確定。丙○○復基於概括犯意，
    自八十九年元月廿二日起，至八十九年元月廿八日止，連續在台南市○○路○段
    一一八號七樓八一二號，及台南市○○路○段三一號十樓一○一一室等處，非法
    施用第二級毒品安非他命多次。嗣於八十九年元月廿二日，在台南市○○路○段
    一一八號七樓八一二號，為警採尿查獲，並扣得安非他命○．七公克，及丙○○
    所有供其施用安非他命之吸食器一組在案。復於八十九年元月廿八日，在台南市
    ○○路○段三一號十樓一○一一室，經警查獲持有海洛因○．二公克（施用第一
    級毒部分，已確定），並採尿查獲施用第二級毒品安非他命。丙○○上開施用安
    非他命犯行，嗣於八十九年一月廿八日，經台灣台南地方法院再以八十九年度毒
    聲字第三二六號裁定移送觀察勒戒，經觀察勒戒結果，認有繼續施用毒品傾向，
    乃於八十九年三月七日，經同法院以八十九年毒聲字第六七八號裁定令入戒治處
    所施以強制戒治一年。迨於八十九年七月十八日，再經同法院認戒治成效良好，
    無繼續戒治之必要，而以八十九年度毒聲字第二一二八號裁定停止戒治，所餘戒
    治期間，交付保護管束（停止戒治期滿日為九十年二月廿六日）。惟丙○○於停
    止戒治，交付保護管束期間，竟復於八十九年九月廿七日中午，在台南縣永康市
    ○○街二四四巷四六弄十一號住處廁所，承其前施用安非他命之概括犯意，又施
    用第二級毒品安非他命一次。翌日（八十九年九月廿八日）丙○○至台灣台南地
    方法院檢察署向觀護人報到時，經採尿送驗結果，尿液呈安非他命陽性反應，乃
    經同法院認丙○○在保護管束期間，違反應遵守事項，於八十九年十月卅一日，
    又以八十九年度毒聲字第三一三六號裁定撤銷停止戒治，令入戒治處所繼續施以
    強制戒治。
二、案經台南市警察局第五分局、第一分局分別報請台灣台南地方法院檢察署檢察官
    偵查起訴及移送併辦。
      理      由
一、上訴人右揭連續施用第二級毒品安非他命之事實，業據上訴人即被告丙○○於偵
    審中均坦承不諱，且被告於八十九年元月廿二日為警查獲時，經警採其尿液送檢
    驗結果，確檢出安非他命成分，有台南市衛生局八十九年元月廿七日（）南市
    衛驗字第八九○○九五號檢驗成績書一紙在卷可憑（詳一五一三號偵查卷第十五
    頁）。另被告於八十九年元月廿八日為警查獲時，經警採其尿液送檢驗結果，亦
    確檢出安非他命成分陽性反應，有台南市衛生局八十九年二月三日（）南市衛
    驗字第八九○一三五號檢驗成績書一紙在卷可憑（詳三七五號偵查卷第十一頁）
    。至被告於八十九年九月廿八日至甲○○○○向觀護人報到，經採尿檢出安非他
    命陽性反應，亦有長榮管理學院檢驗報告乙份在卷可稽（詳二六四九號偵查卷第
    三頁）。此外復有第二級毒品安非他命○．七公克、吸食器一組扣案可資佐證。
    而扣案安非他命○．七公克，經送鑑定結果，確係第二級毒品安非他命，亦有長
    榮管理學院九十年五月七日函乙份在卷可憑（詳本院卷六五頁）。綜上所述，被
    告自白連續施用安非他命犯行，核與事實相符。本件事證明確，被告犯行，洵堪
    認定。
二、查被告曾因施用毒品案件，經原審以八十八年度毒聲字第一六六四號裁定移送觀
    察、勒戒，認無繼續施用毒品傾向，由台灣台南地方法院檢察署檢察官於八十八
    年六月廿四日，以八十八年度毒偵字第六六八五號不起訴處分確定，有台灣台南
    地方法院檢察署刑案資料查註紀錄表在卷可按（詳一五一三號偵查卷第三頁）。
    茲被告再施用第二級毒品，經觀察勒戒，仍有繼續施用傾向，有台灣台南看守所
    附設勒戒處所八十九年二月十七日南所勒證字第八九○二○九號證明書一紙在卷
    可證（詳三七五號偵查卷第十四頁）。被告於五年內再犯毒品危害防制條例第十
    條之罪，核其所為，係犯毒品危害防制條例第十條第二項施用第二級毒品罪。又
    被告於八十九年九月廿七日施用安非他命犯行，與前開被告經起訴施用安非他命
    犯行，所犯罪名相同，且時間緊接，為連續犯，此部分雖未經起訴，惟屬裁判上
    一罪，本院自應併予審究，併此敘明。再被告施用毒品，其前後持有毒品低度行
    為，已為其施用高度行為所吸收，不另論罪。又被告先後多次施用第二級毒品行
    為，時間緊接，犯罪構成要件相同，顯係基於概括犯意反覆為之，為連續犯，應
    依刑法第五十六條規定論以一罪，並依法加重其刑。
三、原審以被告連續施用第二級毒品安非他命犯行，事證明確，因予論罪科刑，固非
    無見。惟查被告於其停止戒治，交付保護管束期間，復於八十九年九月廿七日，
    又承其前施用第二級毒品安非他命之概括犯意，在其住處廁所，施用安非他命一
    次，原審未予審酌，自有未洽。檢察官上訴意旨，執此指摘原審關於被告連續施
    用第二級毒品部分之判決不當，為有理由，自應由本院將原判決關於被告連續施
    用第二級毒品部分撤銷改判。爰審酌被告一再施用毒品，屢戒不改，及其犯罪動
    機、目的、手段、品行、犯後態度等一切情狀，量處被告如主文第二項所示之刑
    ，以資懲儆。扣案安非他命○點七公克，經鑑定結果係屬毒品，已如前述。至扣
    案吸食器一組則專供被告施用毒品器具，亦經被告供明在卷，爰均依毒品危害防
    制條例第十八條第一項前段規定，沒收銷燬之。
據上論斷，應依刑事訴訟法第三百六十九條第一項前段、第三百六十四條、第二百九
十九條第一項前段，毒品危害防制條例第十條第二項、第十八條第一項前段，刑法第
十一條前段、第五十六條，判決如主文。
本案經檢察官羅清溪到庭執行職務。
中    華    民    國      九十      年      六      月      二十九      日
                                  臺灣高等法院臺南分院刑事第五庭
                                      審判長法官  茆    臺    雲
                                            法官  蔡    長    林
                                            法官  董    武    全
右正本證明與原本無異。
不得上訴。
                                      法院書記官  黃    全    忠
中    華    民    國      九十      年      七      月     三           日
附錄法條：
毒品危害防制條例第十條第二項：施用第二級毒品者，處三年以下有期徒刑。


司法院資訊處製作；財團法人民間司法改革基金會備份。
